臺灣屏東地方法院刑事判決              100年度訴字第772號
公  訴  人  臺灣屏東地方法院檢察署檢察官
被      告  郭俊男
上列被告因遺棄致死等案件，經檢察官提起公訴（100 年度偵字
第2812號），被告於準備程序中，就被訴事實為有罪之陳述，本
院告知其簡式審判程序之旨，聽取當事人之意見後，裁定由受命
法官獨任依簡式審判程序審理，茲判決如下：
    主  文
郭俊男犯業務過失致人於死罪，處有期徒刑陸月，如易科罰金，
以新臺幣壹仟元折算壹日。緩刑貳年。
    事  實
一、郭俊男係浮楙工程行之司機，為從事駕駛業務之人，於民國
    100 年3 月1 日凌晨5 時30分許，駕駛車號3H-925號自用大
    貨車，沿屏東縣里港鄉里○路由西往東方向行駛，行經屏東
    縣里港鄉○○路○里○路○○○路口欲左轉中山路時，本應
    注意車前狀況，並隨時採取必要之安全措施，而依當時天候
    晴，晨光有照明，柏油路面乾燥、無缺陷、無障礙物，視距
    良好等現場情狀，並無不能注意之情事，竟疏於注意因遭陳
    良田（所涉遺棄致死罪嫌，另行審結）所駕駛車號EN-3829
    號自小客車碰撞而倒地趴臥在屏東縣里港鄉○○路內側車道
    之黃俊傑，而貿然左轉前揭內側車道，直接碾壓黃俊傑之身
    體，致黃俊傑因而受有顱骨、脊椎骨、肋骨、胸骨、骨盆骨
    、右大腿骨多處骨折、心、肺、肝、脾及腎臟破裂、主動脈
    破裂等傷害，當場不治死亡。嗣因路人行經屏東縣里港鄉○
    ○路時，發覺黃俊傑趴臥於該路段內側車道，報警處理，經
    警調閱現場監視器錄影畫面，而循線查悉上情。
二、案經黃俊傑之父黃坤命、兄黃俊源告訴臺灣屏東地方法院檢
    察署檢察官及該署檢察官相驗後自動檢舉偵查起訴。
    理  由
一、上開犯罪事實，業經被告郭俊男於本院審理時坦承不諱，核
    與證人劉世昌於偵訊時所證被告肇事之情節相符，並有屏東
    縣政府警察局里港分局偵查隊職務報告1 份、道路交通事故
    調查報告表(一)(二)各1 份、道路交通事故現場圖1 份、現場照
    片24張、刑事案件證物採驗紀錄表1 份、內政部警政署刑事
    警察局100 年5 月12日刑醫字第1000032922號鑑定書1 份、
    刑案現場勘察報告卷宗1 份存卷可參。另被害人黃俊傑因車
    禍受傷，當場死亡乙節，亦經臺灣屏東地方法院檢察署檢察
    官督同法醫師相驗解剖屬實，有相驗筆錄1 份、檢驗報告書
    1 份、相驗照片12張、解剖筆錄1 份、解剖照片6 張、相驗
    屍體證明書1 份、法務部法醫研究所解剖報告書、鑑定報告
    書各1 份附卷可考，均與被告上開自白互核相符。按汽車行
    駛時，駕駛人應注意車前狀況，並隨時採取必要之安全措施
    ，道路交通安全規則第94條第3 項定有明文。查被告既領有
    汽車駕駛執照，對於上開規定自知之甚稔，而依道路交通事
    故調查報告表(一)、現場照片所示（見相驗卷第26頁；本院卷
    第18頁），車禍當時天候晴，晨光有照明，柏油路面乾燥、
    無缺陷、無障礙物，視距良好，並無不能注意之情事，是被
    告未注意車前狀況，並隨時採取必要之安全措施，肇致本件
    車禍之發生，並使被害人死亡之事實，甚為明確，足認被告
    就車禍之發生確有過失，而過失行為與被害人死亡結果間具
    因果關係。本案事證明確，被告犯行洵堪認定，應依法論科
    。
二、按被告為從事駕駛業務之人，是核其所為，係犯刑法第276
    條第2 項之業務過失致人於死罪。爰審酌被告因駕車疏失，
    造成無可彌補之損害，所生危害非輕，惟事後坦承犯行，並
    已與被害人家屬達成民事和解，有本院和解筆錄1 份可證（
    見本院卷第59頁、第59頁背面），犯後態度良好，暨被告之
    生活狀況、智識程度、素行等一切情狀，量處如主文所示之
    刑，並諭知易科罰金之折算標準。另被告未曾因故意犯罪受
    有期徒刑以上刑之宣告，有臺灣高等法院被告前案紀錄表1
    份附卷可參，其雖因駕車不慎致犯本罪，然事後表達悔悟，
    與被害人家屬達成民事和解，被害人家屬亦表達願意原諒被
    告（見本院卷第48頁背面、第49頁），並有本院和解筆錄1
    份在卷可憑（見本院卷第59頁、第59頁背面），則被告經此
    偵、審程序之教訓，當知所警惕，依其犯罪情節及犯後態度
    ，信無再犯之虞，本院認所宣告之刑以暫不執行為適當，併
    諭知緩刑2 年，以啟自新。
據上論斷，應依刑事訴訟法第273 條之1 第1 項、第284 條之1
、第299 條第1 項前段，刑法第276 條第2 項、第41條第1 項前
段、第74條第1 項第1 款，刑法施行法第1 條之1 第1 項、第2
項前段，判決如主文。
本案經檢察官潘國威到庭執行職務。
中    華    民    國   100    年    11    月    29    日
                  刑事第一庭    法  官  許嘉仁
以上正本證明與原本無異。
如不服本判決應於收受判決後10日內向本院提出上訴書狀，並
應敘述具體理由；其未敘述上訴理由者，應於上訴期間屆滿後
20日內向本院補提理由書（均須按他造當事人之人數附繕本）
「切勿逕送上級法院」。
中    華    民    國   100    年    11    月    29    日
                                書記官  劉淑蓉
附錄本案論罪科刑之法條：
中華民國刑法第276條第2項
中華民國刑法第276條
（過失致死罪）
因過失致人於死者，處 2 年以下有期徒刑、拘役或 2 千元以下
罰金。
從事業務之人，因業務上之過失犯前項之罪者，處 5 年以下有
期徒刑或拘役，得併科 3 千元以下罰金。